臺灣新北地方法院三重簡易庭小額民事判決
     　　　　　　　　　　　　　　　110年度重小字第3317號
原      告  陳春富  
被      告  賴振林  



訴訟代理人  周彥均  
複代理人    周伯奎  
            陳炙圻  
被      告  余佩珊  


上列當事人間請求侵權行為損害賠償事件，經本院於民國111年1
1月30日言詞辯論終結，本院判決如下：
    主  文
被告應連帶給付原告新臺幣6,300元，及均自民國110年10月6日
起至清償日止，按年息5％計算之利息。
原告其餘之訴駁回。
訴訟費用新臺幣1,000元由被告連帶負擔新臺幣700元，餘由原告
負擔。
本判決原告勝訴部分得假執行。
原告其餘假執行之聲請駁回。
    事實及理由要領
壹、程序方面
　　按訴狀送達後，原告不得將原訴變更或追加他訴，但擴張或
    減縮應受判決事項之聲明者，不在此限；簡易訴訟程序，除
    本章別有規定外，仍適用第一章通常訴訟程序之規定；第43
    6條之規定，於小額程序準用之，民事訴訟法第255條第1項
    第3款、第436條第2項、第436條之23分別定有明文。本件原
    告起訴時原請求被告應連帶給付原告新臺幣（下同）2萬4,8
    00元，及自起訴狀繕本送達翌日起至清償日止，按年息5％計
    算之利息。嗣原告於民國111年11月30日言詞辯論期間當庭
    捨棄車損請求之1萬5,800元部分，核原告前揭變更，屬縮減
    應受判決事項之聲明，揆諸前開說明，應予准許。
貳、實體方面
一、原告主張：
    被告賴振林前於民國109年9月12日11時38分許，駕駛車牌號
    碼000-0000號自用小客車，行經新北市○○區○○路000巷00號
    與中港路(口)處時，與被告余佩珊駕駛車牌號碼000-0000號
    自用小客車發生碰撞，被告賴振林所駕駛車輛並因而向前滑
    行，導致原告所有坐落新北市○○區○○路000巷00號房屋（下
    稱系爭房屋）之大門損毀，支出修理費用9,000元，被告2人
    自應負共同侵權行為連帶賠償責任，爰依侵權行為損害賠償
    之法律關係提起本件訴訟，並聲明：被告連帶應給付原告9,
    000元，及自起訴狀繕本送達翌日起至清償日止，按年息5％
    計算之利息。
二、被告賴振林則以：對於修繕金額無意見，但應計算折舊等語
    置辯。
三、被告余佩珊則以：被告賴振林車速過快，才至原告車受損等
    語置辯，並聲明：原告之訴駁回。
四、得心證之理由：
（一）原告主張之上開事實，業據其提出估價單、道路交通事故
      當事人登記聯單（本院卷第13至15頁），估價單、統一發
      票、施工照片（參見111年11月18日補正狀)等件為證，並
      經本院依職權向新北市政府警察局新莊分局調取本件事故
      資料核閱屬實，被告余佩珊雖辯稱：本件事故係因被告賴
      振林車速過快所導致云云，惟就本件之事故責任，經本院
      依被告余佩珊之聲請囑託新北市政府車輛行車事故鑑定委
      員會進行鑑定後，由其作成新北車鑑字第0000000號鑑定
      意見書，認定：「一、余佩珊駕駛自用小客車，行經無號
      誌路口，支道車未讓幹道車先行，為肇事主因。二、賴振
      林駕駛自用小客車，未注意車前狀況，為肇事次因。三、
      邱靖益的普重型機車，無肇事因素。四、陳春富的普重型
      機車，無肇事因素。」有該會111年9月14日函文暨附件之
      鑑定意見書可佐，是被告余佩珊辯稱就本件事故發生並無
      過失云云，自非可採。
（二）按因故意或過失，不法侵害他人之權利者，負損害賠償責
      任。故意以背於善良風俗之方法，加損害於他人者亦同；
      違反保護他人之法律，致生損害於他人者，負賠償責任。
      但能證明其行為無過失者，不在此限；汽車、機車或其他
      非依軌道行駛之動力車輛，在使用中加損害於他人者，駕
      駛人應賠償因此所生之損害，民法第184 條、第191 條之
      2 前段定有明文。次按數人共同不法侵害他人權利者，連
      帶負損害賠償責任；不能知其中孰為加害人者亦同。造意
      人及幫助人，視為共同行為人，民法第185 條亦有明文。
      查被告余佩珊因行經無號誌路口，支道車未讓幹道車先行
      之過失，被告賴振林因未注意車前狀況之過失，致系爭房
      屋之大門損毀，已如前述，揆諸前開見解，原告請求被告
      2人連帶負損害賠償責任，自屬有據。
（三）次物被毀損時，被害人除得依民法第196條請求賠償外，
      並不排除民法第213條至第215條之適用。而依民法第196
      條請求賠償物被毀損所減少之價額，得以修復費用為估定
      之標準，但以必要者為限（例如︰修理材料以新品換舊品
      ，應予折舊）。經查，遭被告2人破壞之系爭房屋大門為1
      0餘年前所裝設，此經原告於111年11月4日言詞辯論期間
      陳述在卷，有該日言詞辯論筆錄可佐，並為被告2人所不
      爭執，又依行政院公布之固定資產耐用年數表及固定資產
      折舊率表，房屋附屬設備中不屬遮陽設備、滅火及災害警
      設備、昇降機設備、空調設備、商店用簡單裝備及簡單隔
      間、給水、排水、煤氣、電氣、自動門設備之其他設備，
      耐用年數為10年，依定率遞減法，每年折舊率為1000分之
      206，其最後1年之折舊額，加歷年折舊累計額，其總和不
      得超過該資產成本原額10分之9之計算方法，據原告所提
      出之估價單所載，修復金額共計9,000元，其中玻璃拆裝
      之6,000元應屬工資部分，落地窗之門片3,000元則為零件
      ，是系爭房屋大門零件修理費用之3,000元，其折舊所剩
      之殘值為十分之一即300元，至於工資6,000元部分，則無
      需折舊，是原告得向被告2人請求賠償之金額，共計為6,3
      00元（零件300元＋工資6,000元）。
五、從而，原告依共同侵權行為法律關係，請求被告連帶給付原
    告為6,300元及自起訴狀繕本送達翌日即均自110年10月6日
    （本院卷第51至55頁）起至清償日止，按年息5％計算之利息
    ，為有理由，應予准許；逾此部分之其餘請求，則無理由，
    應予駁回。
六、本判決原告勝訴部分，係依簡易程序而為被告敗訴之判決，
    爰依職權宣告假執行。
七、本件事證已臻明確，兩造其餘攻擊或防禦方法，經審酌後，
    認與判決結果不生影響，爰不予一一論述，附此敘明。
八、訴訟費用負擔之依據：民事訴訟法第79條、第85條第2項。
中    華    民    國    111   年    12    月    16    日
                  臺灣新北地方法院三重簡易庭
                      法      官  王雅婷
以上正本係照原本作成。
如不服本判決，應於送達後20日內，向本院提出上訴狀，並表明
上訴理由（上訴理由應表明一、原判決所違背之法令及具體內容
。二、依訴訟資料可認為原判決有違背法令之具體事實。），如
於本判決宣示後送達前提起上訴者，應於判決送達後20日內補提
上訴理由書（須附繕本），如未於上訴後20日內補提合法上訴理
由書，法院得逕以裁定駁回上訴。
中    華    民    國    111   年    12    月    16    日
                      書  記  官  陳芊卉